# 请教陈版？

提问人：chinacpazhang 时间：2011-07-08 17:04:33
像 08 年评的高新技术企业，有效期 08 、 09 、 10 三年税率优惠；现在申报的还在进行当中，如果在会里的项目需要补一期 11 年1-6月份的报表的话，审计报告中所得税优惠是不是就不能披露是高新技术企业了？如果不披露，那么测上年半的所得税适用税率适用25%还是用15%？ 强烈要求知道能用15%的合理理由？

回答人：chenyiwei
你所引用的税务规定仅仅适用于高新技术资格获得延续之前 2011 年内的预缴，不是你所提到的问题的恰当依据。 企业应当结合 2011年内中期资产负债表日已存在的状况（包括企业业务发展情况、研发投入情况、当地主管部门认定标准和相关政策把握尺度的变动情况等），合理估计其高新技术认定能否在复审中获得延续。如果预计延续的可能性大于 50 ％，则可以在 2011 年中期按 15 ％确认所得税费用和计提递延所得税。 附注中应披露截至批准报出日为止高新技术复审的进展情况，以及管理层认为高新技术资格是否很可能在复审中获得延续。